# 企业合并中会计师对于评估师报告中递延所得税的处理问题

提问人：chenyiwei 时间：2011-03-23 20:09:46
个人理解，评估师的做法相对更合理些，因为很多在境外上市的房地产开发企业，在按IFRS编制报表时，也是把中国的土地增值税视作所得税的一种，按照IAS 12进行处理的，所以在计算递延税款时考虑土地增值税的影响（而不仅仅是企业所得税的影响）更为合理。

回答人：chenyiwei
个人理解，评估师的做法相对更合理些，因为很多在境外上市的房地产开发企业，在按IFRS编制报表时，也是把中国的土地增值税视作所得税的一种，按照IAS 12进行处理的，所以在计算递延税款时考虑土地增值税的影响（而不仅仅是企业所得税的影响）更为合理。